# 请教陈版，对于有限寿命主体的认定

提问人：dongh 时间：2021-10-14 08:05:04
客户今年作为有限合伙人投资了一年合伙企业，经判断无重大影响。合伙协议中约定了合伙企业将投资于一项目公司（有限公司），合伙经营期限5 年，但会随着项目公司经营年限自动延长，项目公司章程中未规定经营期限。这样是否认为合伙企业未约定经营期限？

回答人：chenyiwei
是否为有限寿命主体，要看该被投资主体的存续年限是否可以由该主体自行决定无限延长，且该延长具有商业实质和商业合理性。如果期满后是否延长存续期取决于该主体自身不能控制的事项，则仍属于有限寿命主体。
另外，即使不作为有限寿命主体，也不意味着在该主体母公司的合并报表层面可以将其他合伙人所持有的该主体权益作为少数股东权益列报，仍会涉及到众多限制性因素和条件。

提问人：风 白色 时间：2021-10-15 17:47:00
那是不是可以通过分析项目公司的预期寿命，来判断该合伙企业不能判断为有限寿命

回答人：chenyiwei
不能这样理解。项目公司的预期寿命只是考虑因素之一，且如果仅考虑项目公司的预期寿命，则项目公司的寿命都不会是永久的，这样反而支持在合并报表层面列作负债了。